【裁判字號】    96,訴,1822
【裁判日期】    970630
【裁判案由】    違反槍砲彈藥刀械管制條例
【裁判全文】
臺灣臺北地方法院刑事判決              96年度訴字第1822號
    公  訴  人  臺灣臺北地方法院檢察署檢察官
    被      告  丁○○
                        6 號.
                        （現另案在臺灣臺北看守所執行中）
    指定辯護人  本院公設辯護人乙○○
    被      告  陳士豪
    上  1   人
    選任辯護人  王展星律師
    被      告  戊○○
    上  1   人
    選任辯護人  涂惠民律師
上開被告等因違反槍砲彈藥刀械管制條例案件，經檢察官提起公
訴（九十六年度偵字第一○六○三號）及追加起訴（九十六年度
偵緝字第二八三四號），本院判決如下：
    主  文
丁○○共同未經許可，寄藏可擊發子彈具有殺傷力之改造手槍，
處有期徒刑年陸月，併科罰金新臺幣拾伍萬元，罰金部分，如
易服勞役，以新臺幣壹仟元折算壹日。扣案如附表編號一、二
、七所示之物品均沒收。
陳士豪共同未經許可，寄藏可擊發子彈具有殺傷力之改造手槍，
處有期徒刑肆年貳月，併科罰金新臺幣拾伍萬元，罰金部分，如
易服勞役，以新臺幣壹仟元折算壹日。扣案如附表編號一、二
、七所示之物品均沒收。
戊○○共同未經許可，持有可擊發子彈具有殺傷力之改造手槍，
處有期徒刑年陸月，併科罰金新臺幣拾伍萬元，罰金部分，如
易服勞役，以新臺幣壹仟元折算壹日。扣案如附表編號一、二
、七所示之物品均沒收。
    事  實
一、丁○○、陳士豪、戊○○均明知未經許可不得寄藏、持有可
    擊發子彈具有殺傷力之改造手槍、具殺傷力之子彈及槍砲之
    主要零件，丁○○、陳士豪竟基於寄藏之犯意聯絡及行為分
    擔，於民國九十六年三、四月間，共同自甲○○（經檢察官
    另案偵辦）處收受如附表編號一、二、三、四、五、
    七所示之物品，並將上開物品寄藏在丁○○、陳士豪同住
    之臺北市○○路○段二九九巷一弄四號四樓房間內，戊○○
    並於九十六年四月間某日，在丁○○、陳士豪所同住之上開
    房間內，基於與丁○○、陳士豪共同持有之犯意把玩如附表
    編號一、三、四、五所示之槍彈，迄於同年四月十八日
    下午四時十分許警方搜索上址前，戊○○復因接獲外出之丁○○致電告知遭人跟蹤請戊○○代為收拾如附表編號一、二
    、三、四、五、七所示之物品而承前持有犯意，接
    續持有上開物品，嗣於同年四月十八日下午四時十分許，為
    警持搜索票在上址丁○○、陳士豪同住之房間內搜索查獲，
    並扣得如附表所示之物品。
二、案經新竹縣警察局竹北分局報請臺灣新竹地方法院檢察署呈
    請臺灣高等法院檢察署檢察長令轉臺灣臺北地方法院檢察署
    檢察官偵查起訴。
    理  由
壹、被告丁○○部分：
一、被告丁○○對於公訴人所提之證據資料及以下本院作為判斷
    依據之各項證據資料，均同意或不爭執其證據能力，本院審
    酌該等言詞供述及書面作成時之情況認為適當，均無不宜作
    為證據之情事，依刑事訴訟法第一百五十九條之五規定，均
    得作為證據。
二、上開被告丁○○未經許可寄藏如附表編號一、二、三、
    四、五、七所示物品之犯罪事實，業據被告丁○○於偵
    查及本院審理中坦白承認，核與被告戊○○之陳述、證人丙○○、己○○之證言大致相符，並有扣案如附表編號一、二
    、三、四、五、七所示之物品、內政部警政署刑事
    警察局於九十六年四月三十日所發刑鑑字第○九六○○六二
    四八五號槍彈鑑定書、九十六年十二月二十七日所發刑鑑字
    第○九六○一八九八一二號函及內政部於九十六年十二月十
    四日所發內授警字第○九六○八七一九八八號函在卷可資佐
    證，被告丁○○自白核與事實相符。
貳、被告陳士豪、戊○○部分：
一、訊據被告陳士豪就於上開時間在上開地點為警扣得如附表所
    示之物品，其曾碰觸如附表所示之物品，且甲○○為其友人
    等情均不否認，訊據被告戊○○就於上開時間在上開地點為
    警扣得如附表所示之物品，而其與證人丙○○、己○○於警
    察搜索時亦在案發現場等情均不否認，惟被告陳士豪、戊○○均矢口否認有上開犯行，被告陳士豪辯稱：甲○○並未將
    如附表編號一、二、三、四、五、七所示之物品寄
    藏與伊，伊雖曾碰觸如附表編號一、二、三、四、五
    、七所示之物品，但並無持有、寄藏之意云云；被告戊○○辯稱：伊在警察查獲前未曾看過如附表所示之物品，亦未
    接觸如附表所示之物品，在本案警察搜索前，伊並未曾接獲
    丁○○之電話收拾如附表所示之物品，伊於偵查中所稱曾把
    玩如附表編號一所示之槍枝，係因怕被收押才向檢察官那樣
    說云云。經查：
  (一)證據能力部分：
  (1)被告陳士豪、戊○○對於公訴人所提之證據資料及以下本院
    作為判斷依據之各項證據資料，除被告陳士豪就被告丁○○
    、戊○○及證人丙○○於偵查中之陳述、被告戊○○就被告
    丁○○、證人丙○○、己○○於偵查中之陳述爭執證據能力
    外，均同意或不爭執其證據能力，本院審酌該等言詞供述及
    書面作成時之情況認為適當，均無不宜作為證據之情事，是
    除上開被告陳士豪、戊○○爭執部分外之前開證據資料，均
    得作為證據。
  (2)被告戊○○於偵查中結證證言有證據能力之理由：
    按證人依法應具結而未具結者，其證言或鑑定意見，不得作
    為證據；被告以外之人於偵查中向檢察官所為之陳述，除顯
    有不可信之情狀者外，得為證據，刑事訴訟法第一百五十八
    條之三、第一百五十九條之一第二項分別定有明文。本案被
    告戊○○於偵查中接受檢察官訊問時所為之陳述，業已依法
    具結等情，有相關結文在卷可參，而被告陳士豪復未就被告
    戊○○於偵查中結證證言有何顯不可信之情狀提出任何證據
    資料以供調查，是依據上開規定，應認被告戊○○於偵查中
    之結證證言具有證據能力。
  (3)證人己○○、丙○○於警詢、偵查中陳述均無證據能力之理
    由：
    證人己○○、丙○○於警詢及偵查中接受檢察事務官詢問之
    陳述，因證人己○○、丙○○已於本院審理中到庭具結作證
    ，核與前於警詢及偵查中所為陳述均無明顯不符之情形，是
    證人己○○、丙○○於警詢、偵查中之陳述，均難認符合刑
    事訴訟法第一百五十九條之二、第一百五十九條之三之規定
    ，自均難認有證據能力。
  (4)被告丁○○於偵查中陳述有證據能力之理由：
  按被告以外之人於審判外之言詞或書面陳述，除法律有規定
    者外，不得作為證據；被告以外之人於檢察事務官、司法警
    察官或司法警察調查中所為之陳述，與審判中不符時，其先
    前之陳述具有較可信之特別情況，且為證明犯罪事實存否所
    必要者，得為證據，刑事訴訟法第一百五十九條第一項、第
    一百五十九條之二分別定有明文。
  本案被告丁○○於九十六年七月十六日偵查中接受檢察事務
    官詢問時明確陳稱：伊於半年前開始與陳士豪同居，扣案之
    槍為陳士豪友人甲○○所有，甲○○與陳士豪比較熟，甲○○於九十六年三月間要去大陸，所以與陳士豪聯繫，並搬一
    箱東西交給陳士豪，說要寄放在陳士豪住處，所以就放在伊
    與陳士豪同居之房間，後來因為聯絡不到甲○○，就把箱子
    打開，才知道裡面是槍，而那些東西為陳士豪之朋友寄放，
    所以交給陳士豪處理那些東西。在本案警方搜索時，伊出門
    去買香菸，發現有警察一直在跟伊，伊即跟檳榔攤借電話打
    電話給戊○○，要戊○○快點把東西丟掉等語，嗣被告丁○○於本院審理中具結作證時則翻異前詞，改稱：如附表所示
    之物品係甲○○寄放在伊處，伊後來找不到甲○○，經詢問
    別人才知道甲○○去大陸，而甲○○將如附表所示之物品交
    給伊時，陳士豪並不在場，陳士豪並與伊一同居住在案發地
    點，且伊在偵查中係因要陳士豪幫伊作證說東西是甲○○的
    ，才在偵查中陳述甲○○當時是要寄放在陳士豪住處。案發
    當天，伊不確定接電話者為戊○○或丙○○等語，有相關偵
    查筆錄及審判筆錄在卷可參，而本案被告丁○○係因涉嫌持
    有如附表所示之物品乃遭新竹縣警察局竹北分局報告檢察官
    偵辦，有報告書附卷可參，且由上開偵訊筆錄所載及本案偵
    查過程以觀，亦無任何資料顯示承辦本案之警方及檢方人員
    有何不採信被告丁○○所述如附表編號一、二、三、四
    、五、七所示物品非其所有之辯解，又被告丁○○於偵
    查中復自行就其與陳士豪同居之細節、被告陳士豪自友人甲○○處取得如附表所示之物品及處理之細節為詳細陳述，況
    被告丁○○為被告陳士豪之友人，且無仇恨怨隙，果非真實
    ，何需虛構證詞誣陷被告陳士豪？另就被告丁○○於案發當
    天係致電何人收拾如附表編號一、二、三、四、五、
    七所示物品一節，被告丁○○於距離案發時間較近之偵查
    中業已為明確之陳述，是本案被告丁○○偵查中接受檢察事
    務官詢問時之外部附隨條件及環境顯具有較為自然可信之外
    部特別狀況，並為證明被告陳士豪寄藏如附表編號一、二
    、三、四、五、七所示物品及被告戊○○持有如附表
    編號一、二、三、四、五、七所示物品之犯罪事實
    存在所必要，依刑事訴訟法第一百五十九條之二之規定，被
    告丁○○於偵查中所為陳述，有證據能力。
  (二)實體認定部分：
  (1)被告陳士豪部分：
    本案被告陳士豪是否接受甲○○之託而寄藏如附表編號一、
    二、三、四、五、七所示物品一節，被告陳士豪固
    否認如上所述，並有被告丁○○於本院審理中結證證言可據
    ，惟被告丁○○於偵查中接受檢察事務官詢問時明確陳稱：
    伊於半年前開始與陳士豪同居，扣案之槍為陳士豪友人甲○○所有，甲○○與陳士豪比較熟，甲○○於九十六年三月間
    要去大陸，所以與陳士豪聯繫，並搬一箱東西交給陳士豪，
    說要寄放在陳士豪住處，所以就放在伊與陳士豪同居之房間
    ，後來因為聯絡不到甲○○，就把箱子打開，才知道裡面是
    槍，而那些東西為陳士豪之朋友寄放，所以交給陳士豪處理
    那些東西等語；被告戊○○於為警查獲移送檢察官複訊時結
    證稱：案發地點之房間為陳士豪、丁○○所同住，扣案之物
    品為丁○○、陳士豪所有，伊知道扣案之物品係陳士豪拿回
    來的，但伊並不清楚槍彈來源等語；被告戊○○於本院審理
    中結證稱：伊偶爾去丁○○位於案發地點之住處，會看到陳
    士豪住在那邊。扣案物品好像是丁○○、陳士豪共有的，附
    表所示物品係丁○○、陳士豪拿回來的，但伊並不知道實際
    來源為何，伊曾看過丁○○、陳士豪在把玩槍彈等語；證人
    丙○○於本院審理中結證稱：伊曾去過丁○○位於案發地點
    之住處，伊去上開地點時，陳士豪、戊○○都有在場，伊有
    看過陳士豪、戊○○睡在那邊。扣案物品係丁○○、陳士豪
    所有，但是否為戊○○所有，伊不確定，伊去上開地點時，
    偶爾會看到丁○○、陳士豪、戊○○把玩槍彈，戊○○曾將
    槍拿在手上，好像是在秤重量那樣，把玩時間不會很久，且
    把玩結束後，丁○○、陳士豪會將東西收到抽屜裡。案發當
    天，伊去案發地點時，丁○○、陳士豪及戊○○都在，伊待
    二、三小時候，陳士豪先離開，丁○○大概在早上出去，出
    去後就沒有回來過，接著警察就來了等語；證人己○○於本
    院審理中結證稱：案發地點之房間係伊出租與丁○○居住，
    從過年到案發之間，陳士豪都與丁○○同居住在該處，如附
    表所示之物品係在丁○○房間扣得等語，被告丁○○於偵查
    中所述情節，核與被告戊○○及證人丙○○、己○○所述情
    節大致相符，況被告丁○○為被告陳士豪之友人，素無仇恨
    怨隙，果非真實，何需虛構證詞誣陷被告陳士豪？是本案應
    以被告丁○○於偵查中所為如附表編號一、二、三、四
    、五、七所示之物品係其與陳士豪受甲○○之託而共同
    寄藏之陳述，較與事實相符而堪採信。
  (2)被告戊○○部分：
    本案戊○○是否曾如事實欄所示之時間持有如附表編號一、
    二、三、四、五、七所示之物品一節，固為被告戊○○所否認，惟被告戊○○於為警查獲移送檢察官複訊時陳
    稱：伊第一次看到扣案物品時，曾因好奇拿起來看看，隨後
    就馬上放回去等語（見臺灣新竹地方法院檢察署九十六年度
    偵字第二六二一號卷第九九頁）；本案被告丁○○於九十六
    年七月十六日偵查中接受檢察事務官詢問時明確陳稱：在本
    案警方搜索時，伊出門去買香菸，發現有警察一直在跟伊，
    伊即跟檳榔攤借電話打電話給戊○○，要戊○○快點把東西
    丟掉等語；被告丁○○於本院審理中結證稱：戊○○知道伊
    住處放有槍彈，伊曾給戊○○看過二次、把玩過一次，把玩
    時間幾秒鐘而已等語；證人丙○○於本院審理中結證稱：伊
    曾在丁○○住處看過丁○○、陳士豪及戊○○在把玩槍枝，
    次數不多，把玩不會很久，把玩以後，丁○○、陳士豪均會
    把東西收到抽屜裡。案發當天，本案警察來搜索之前，丁○○有電話進來給戊○○，至於是打到誰的手機，伊不記得了
    ，戊○○接完電話跟伊說丁○○在電話中說遭人跟蹤，叫戊○○及伊把原放在丁○○房間之東西即槍彈及不該有的東西
    收一收，伊有看到戊○○拿著大袋子在收拾東西，但不知道
    在收拾什麼，伊也幫忙收拾吸食器，在警察進門前，戊○○
    叫伊去頂樓或三樓查看有無人，伊一打開門，警察就進來，
    後來警察就在丁○○房間內扣得如附表所示之物品等語，本
    案被告戊○○確曾於如事實欄所示之時間、地點持有如附表
    所示之物品一節，堪以認定。至於檢察官雖係以被告戊○○
    係與被告丁○○、陳士豪共同寄藏如附表編號一、二、三
    、四、五、七所示之物品而提起公訴，然本案並無任
    何資料顯示被告戊○○有除以上本院認定持有如附表編號一
    、二、三、四、五、七所示物品以外而與被告丁○○、陳士豪共同寄藏如附表編號一、二、三、四、五
    、七所示物品之犯行，是本案僅能認定被告戊○○於如事
    實欄所示時間、地點持有如附表編號一、二、三、四、
    五、七所示之物品，併此敘明。
、綜上所述，本案事證業已明確，被告丁○○、陳士豪共同寄
    藏如附表編號一、二、三、四、五、七所示之物品
    、被告戊○○持有如附表編號一、二、三、四、五、
    七所示物品之犯行，均堪以認定。
肆、核被告丁○○、陳士豪所為，均係犯槍砲彈藥刀械管制條例
    第八條第四項未經許可寄藏可擊發子彈具有殺傷力之改造手
    槍罪、同條例第十二條第四項之未經許可寄藏具殺傷力之子
    彈罪及同條例第十三條第四項之未經許可寄藏槍砲主要組成
    零件罪，核被告戊○○所為，係犯槍砲彈藥刀械管制條例第
    八條第四項未經許可持有可擊發子彈具有殺傷力之改造手槍
    罪、同條例第十二條第四項之未經許可持有具殺傷力之子彈
    罪及同條例第十三條第四項之未經許可持有槍砲主要組成零
    件罪。被告丁○○、陳士豪就上開寄藏犯行，被告丁○○、
    陳士豪、戊○○就上開持有犯行，有犯意聯絡及行為分擔，
    均為共同正犯。被告丁○○、陳士豪因受甲○○之託而共同
    持有行為，為共同寄藏之高度行為所吸收，不另論罪。被告
    丁○○、陳士豪一寄藏行為、被告戊○○一持有行為，同時
    觸犯上開三罪名，均為想像競合犯，被告丁○○、陳士豪應
    依刑法第五十五條之規定從重論以槍砲彈藥刀械管制條例第
    八條第四項未經許可寄藏可擊發子彈具有殺傷力之改造手槍
    罪，被告戊○○應依刑法第五十五條之規定從重論以槍砲彈
    藥刀械管制條例第八條第四項未經許可持有可擊發子彈具有
    殺傷力之改造手槍罪。爰審酌被告丁○○雖有違反槍砲彈藥
    刀械管制條例案件之前科記錄，惟於偵查及審理中均坦白承
    認犯行，犯後態度尚佳，被告陳士豪、戊○○則於偵查及審
    理中均矢口否認犯行，毫無悔意，犯後態度均不佳，另參以
    被告丁○○、陳士豪、戊○○之犯罪動機、目的、手段及為
    警查獲之槍彈、主要組成零件數量非少，且犯罪對於社會治
    安影響重大等情狀，分別量處如主文所示之刑，罰金部分，
    並均諭知易服勞役之折算標準。扣案之物品，如附表編號一
    所示手槍三枝部分，均可擊發子彈具有殺傷力；如附表編號
    二、七所示之土造金屬槍管共三枝，均為公告查禁之槍
    砲主要組成零件，有內政部警政署刑事警察局於九十六年四
    月三十日所發刑鑑字第○九六○○六二四八五號槍彈鑑定書
    及內政部於九十六年十二月十四日所發內授警字第○九六○
    八七一九八八號函在卷可資佐證，是如附表編號一、二、
    七所示之物品，依據槍砲彈藥刀械管制條例第五條、第八
    條、第十三條之規定不可非法持有，均為違禁物，爰依刑法
    第三十八條第一項第一款之規定併與宣告沒收，至於如附表
    編號三、四、五所示之子彈，分經試射，部分無殺傷力，有
    殺傷力部分則因已試射而已無殺傷力；如附表編號二、六
    、七、八所示之物品，則均非槍砲、彈藥主要組成零件，
    均非違禁物，本院自無從併與宣告沒收，附此敘明。
據上論斷，應依刑事訴訟法第二百九十九條第一項前段，槍砲彈
藥刀械管制條例第八條第四項、第十二條第四項、第十三條第四
項，刑法第十一條前段、第二十八條、第五十五條、第四十二條
第三項、第三十八條第一項第一款，判決如主文。
本案經檢察官鄧巧羚到庭執行職務
中    華    民    國    97    年    6     月    30    日
                        臺灣臺北地方法院刑事第八庭
                            審判長法  官   陳德民
                                  法  官   孫曉青
                                  法  官   唐于智
上正本證明與原本無異。
如不服本判決，應於判決送達後10日內，向本院提出上訴狀。
                                  書記官   陳家欣
中    華    民    國    97    年    6     月    30    日
附錄本案論罪法條
槍砲彈藥刀械管制條例第8條
未經許可，製造、販賣或運輸鋼筆槍、瓦斯槍、麻醉槍、獵槍、
空氣槍或第4 條第1 項第1 款所定其他可發射金屬或子彈具有殺
傷力之各式槍砲者，處無期徒刑或5 年以上有期徒刑，併科新臺
幣1 千萬元以下罰金。
未經許可，轉讓、出租或出借前項所列槍枝者，處5 年以上有期
徒刑，併科新臺幣1 千萬元以下罰金。
意圖供自己或他人犯罪之用，而犯前二項之罪者，處無期徒刑或
7 年以上有期徒刑，併科新臺幣1 千萬元以下罰金。
未經許可，持有、寄藏或意圖販賣而陳列第1 項所列槍枝者，處
3 年以上10年以下有期徒刑，併科新臺幣700 萬元以下罰金。
第 1 項至第 3 項之未遂犯罰之。
槍砲彈藥刀械管制條例第12條第4項
未經許可，持有、寄藏或意圖販賣而陳列子彈者，處5 年以下有
期徒刑，併科新臺幣300 萬元以下罰金。
槍砲彈藥刀械管制條例第13條
未經許可，製造、販賣或運輸槍砲、彈藥之主要組成零件者，處
3 年以上10年以下有期徒刑，併科新臺幣700 萬元以下罰金。
未經許可，轉讓、出租或出借前項零件者，處1 年以上7 年以下
有期徒刑，併科新臺幣500 萬元以下罰金。
意圖供自己或他人犯罪之用，而犯前二項之罪者，處五年以上有
期徒刑，併科新臺幣1000萬元以下罰金。
未經許可，持有、寄藏或意圖販賣而陳列第一項所列零件者，處
6 月以上5 年以下有期徒刑，併科新臺幣300 萬元以下罰金。
第一項至第三項之未遂犯罰之。
附表
┌──┬─────────┬───────────────────────┐
│編號│物品名稱數量      │備註                                          │
├──┼─────────┼───────────────────────┤
│1   │改造手槍3枝       │1 枝，換裝土造金屬槍管及土造金屬槍機而成仿BE│
│    │                  │RETTA 廠84型半自動手槍製造之手槍（槍枝管制編號│
│    │                  │：0000000000號），經裝填具底火之適用彈殼測試，│
│    │                  │可擊發，可供擊發適用子彈使用，具殺傷力        │
│    │                  │1 枝，換裝土造金屬槍管而成仿BERETTA 廠92FS型│
│    │                  │半自動手槍製造之手槍（槍枝管制編號：0000000000│
│    │                  │號），經裝填具底火之適用彈殼測試，可擊發，可供│
│    │                  │擊發適用子彈使用，具殺傷力                    │
│    │                  │1 枝，換裝土造金屬槍管而成仿WALTHER 廠PPK/S │
│    │                  │型半自動手槍製造之手槍（槍枝管制編號：00000000│
│    │                  │78號），經裝填具底火之適用彈殼測試，可擊發，可│
│    │                  │供擊發適用子彈使用，具殺傷力                  │
├──┼─────────┼───────────────────────┤
│2   │可組成霰彈槍之土造│土造金屬槍管1 枝，為公告查禁之槍砲主要組成零│
│    │金屬槍管1 枝、木質│件                                            │
│    │握把之物          │其餘物品，非主要零件                        │
├──┼─────────┼───────────────────────┤
│3   │霰彈槍子彈14顆    │均經試射，其中13顆，可擊發，具殺傷力；餘1 │
│    │                  │顆，無法擊發，無殺傷力                        │
├──┼─────────┼───────────────────────┤
│4   │制式90子彈1顆     │經試射，可擊發，具殺傷力                      │
├──┼─────────┼───────────────────────┤
│5   │改造子彈12顆      │均經試射，其中8 顆，可擊發，具殺傷力；餘4 │
│    │                  │顆，無法擊發，無殺傷力                        │
├──┼─────────┼───────────────────────┤
│6   │子彈半成品55顆    │均非主要組成零件                              │
├──┼─────────┼───────────────────────┤
│7   │改造槍管4枝       │2 枝，為土造金屬槍管，為經公告查禁之槍砲主要│
│    │                  │組成零件                                      │
│    │                  │餘2 枝，1 枝為金屬槍管（內具阻鐵），1 枝為金│
│    │                  │屬管，均非經公告查禁之槍砲主要零件            │
├──┼─────────┼───────────────────────┤
│8   │底火1批           │非主要零件                                    │
└──┴─────────┴───────────────────────┘


司法院資訊處製作；財團法人民間司法改革基金會備份。
